---
output: github_document
---

<!-- README.md is generated from README.Rmd. Please edit that file -->

```{r, include = FALSE}
knitr::opts_chunk$set(
  collapse = TRUE,
  comment = "#>",
  fig.path = "man/figures/README-",
  out.width = "100%"
)
```

# matfinan

<!-- badges: start -->
[![R-CMD-check](https://github.com/theoadepaula/matfinan/actions/workflows/R-CMD-check.yaml/badge.svg)](https://github.com/theoadepaula/matfinan/actions/workflows/R-CMD-check.yaml)
<!-- badges: end -->

O objetivo do pacote matfinan é descrever funções básicas de matemática financeira. Para conhecer melhor as funções dentro do pacote, veja no link [https://theoadepaula.github.io/matfinan/](https://theoadepaula.github.io/matfinan/).

## Instalação

Você pode instalar o pacote matfinan de desenvolvedor do [GitHub](https://github.com/) assim:

``` {r install,eval=FALSE}
# install.packages("devtools")
devtools::install_github("theoadepaula/matfinan")
```

## Exemplos

Segue abaixo dois exemplos de cálculo de montante para juros simples e juros compostos:

### Juros Simples

```{r}
library(matfinan)

calcular_montante_juros_simples(1000,0.1,12)
```

### Juros Compostos

``` {r}
library(matfinan)

calcular_montante_juros_composto(1000,0.1,12)
```
